臺灣基隆地方法院刑事裁定　　　　　　 100年度撤緩字第42號
聲　請　人　　臺灣基隆地方法院檢察署檢察官
受　刑　人　　高維澤
上列聲請人因受刑人犯公共危險案件( 本院100 年度基交簡字第
94號），聲請撤銷緩刑之宣告（100 年度執聲字第571 號），本
院裁定如下：
    主   文
聲請駁回。
    理    由
一、聲請意旨略以：受刑人因犯駕駛動力交通工具肇事致傷逃逸
    等案件，經臺灣基隆地方法院98年3 月18日以98年度交訴字
    第24號、98年度交易字116 號（聲請起書誤載為98年度交易
    字第24號）（98年度偵字第1946號）判處有期徒刑3 月、7
    月，應執行刑有期徒刑8 月（聲請書誤載為有期徒刑8 月）
    ，嗣經臺灣高等法院於99年7 月22日以99年度交上訴字第60
    號駁回上訴，宣告緩刑2 年，於99年8 月24日判決確定。又
    於緩刑期間即99年12月27日犯不能安全駕駛動力交通工具之
    公共危險案件，經臺灣基隆地方法院於100 年5 月16日以10
    0 年度基交簡字第94號判決判處應執行有期徒刑貳月，如易
    科罰金以新臺幣壹仟元折算壹日，於100 年6 月20日確定。
    核該受刑人所為，已合於刑法第75條之1 第1 項第2 款所定
    撤銷緩刑宣告之原因，原宣告之緩刑顯難收其預期效果，爰
    依刑事訴訟法第476 條規定聲請撤銷等語。
二、按緩刑之宣告應撤銷者，由受刑人所在地或其最後住所地之
    地方法院檢察官聲請該法院裁定之，刑事訴訟法第476 條定
    有明文。本件受刑人之戶籍地設臺北市內湖區○○○段174
    巷33弄10號，惟其居所地在基隆市○○區○○街89巷21號3
    樓，有其個人基本資料附卷可稽，故本院就本案自屬有管轄
    權。次按「受緩刑之宣告而有下列情形之一，足認原宣告之
    緩刑難收其預期效果，而有執行刑罰之必要者，得撤銷其宣
    告：一、緩刑前因故意犯他罪，而在緩刑期內受六月以下有
    期徒刑、拘役或罰金之宣告確定者。二、緩刑期內因故意犯
    他罪，而在緩刑期內受六月以下有期徒刑、拘役或罰金之宣
    告確定者。三、緩刑期內因過失更犯罪，而在緩刑期內受有
    期徒刑之宣告確定者。四、違反第74條第2 項第1 款至第8
    款所定負擔情節重大者」，刑法第75條之1 第1 項定有明文
    。又依刑法第75條之1 第2 項，刑法第75條第2 項之規定，
    於第75條之1 第1 項第1 款至第3 款情形亦適用之。是第75
    條之1 第1 項第2 款撤銷緩刑宣告之聲請，均須在判決確定
    後六月以內為之。究其立法理由，係為「督促主管機關注意
    即時行使撤銷緩刑之責，俾使撤銷緩刑之法律關係早日確定
    」，是則，此所稱之六個月，屬法定之強制期間，倘檢察官
    逾期聲請撤銷緩刑，不論是否仍在緩刑期間之內，法院應予
    駁回，以使相關之法律關係早日確定。亦即，檢察官如欲聲
    請撤銷受刑人之緩刑宣告，自應於後案判決確定後六個月以
    內聲請，始為適法（臺灣高等法院暨所屬法院95年法律座談
    會刑事類提案第24號、98年度抗字第271 號刑事裁定參照）
    。
三、經查：
  (一)本件受刑人高維澤雖因駕駛動力交通工具肇事致傷逃逸等案
    件，前經本院98年度交訴字第24號、98年度交易字第116 號
    判處有期徒刑3 月、7 月，定應執行刑8 月，嗣經臺灣高等
    法院於99年7 月22日以99年度交上訴字第214 號駁回上訴，
    並宣告緩刑2 年，並於99年8 月24日確定在案。又於該案緩
    刑宣告期間之99年12月27日更犯不能安全駕駛動力交通工具
    之公共危險案件，經本院於100 年5 月16日以100 年度基交
    簡字第94號判決判處應執行有期徒刑貳月，於100 年6 月20
    日確定，業據本院核閱卷附之上開2 案件判決書及臺灣高等
    法院被告前案紀錄表等件查證屬實，且本件聲請係於前開本
    院100 年度基交簡字第94號判決確定（100 年6 月20日）後
    6 個月內所為之，業據本院核閱卷附之上開2 案件判決書及
    臺灣高等法院被告前案紀錄表等件查證屬實。是聲請人之聲
    請程序合於首揭規定，先予敘明。
  (二)然按緩刑宣告是否得撤銷，除須符合刑法第75條之1 第1 項
    各款之要件外，該條並採裁量撤銷主義，賦予法院撤銷與否
    之權限，於該條第1 項規定係以「足認原宣告之緩刑難收其
    預期效果，而有執行刑罰之必要」為實質要件，供作審認之
    標準。亦即於「得」撤銷緩刑之情形，法官應依職權本於合
    目的性之裁量，妥適審酌受刑人所犯前後數罪間，關於法益
    侵害之性質、再犯之原因、違反法規範之情節是否重大、受
    刑人主觀犯意所顯現之惡性及其反社會性等各情，是否已使
    前案原為促使惡性輕微之被告或偶發犯、初犯改過自新而宣
    告之緩刑，已難收其預期之效果，而確有執行刑罰之必要，
    供作審認之標準，此與刑法第75條第1 項所定2 款要件有一
    具備，即毋庸再行審酌其他情狀，應逕予撤銷緩刑之情形不
    同。是以，爰審酌受刑人於緩刑期間所犯之酒後駕車之公共
    危險罪，與其前所犯駕駛動力交通工具肇事致傷逃逸罪，二
    者罪質、保護法益迥然相異，主觀犯意所顯現之惡性及其反
    社會性均不同，違反法規範之情節亦有別，尚難以受刑人於
    緩刑期間所為之酒後不能安全駕駛交通工具之犯行，遽認其
    前所宣告之緩刑難收預期效果。再者，受刑人再犯公共危險
    罪，雖屬不該，惟其於警詢、偵訊均自白犯行，未為不實且
    無益之辯解，造成被害人損失部分亦達成和解，態度尚佳，
    足認前案宣告緩刑之基礎仍在；另參酌受刑人之前科紀錄，
    除此二項外，受刑人別無其他犯罪紀錄（卷附臺灣高等法院
    被告前案紀錄表參見），若執為撤銷其前案所宣告之緩刑依
    據，顯然過苛，恐有輕重失衡之虞。是客觀上亦難僅憑受刑
    人偶發且僅此1 次之酒後駕車之犯行，即認「前案判決」原
    宣告之緩刑將因後案之宣判而難收預期效果，並有執行刑罰
    之必要，而認緩刑期內更犯罪，即一律得撤銷緩刑，該與緩
    刑之目的乃避免短期自由刑之弊，並給予受刑人自新機會未
    盡相符。從而，聲請人執此聲請撤銷受刑人前案之緩刑非有
    理由，應予駁回。
四、依刑事訴訟法第220 條，裁定如主文。
中    華    民    國   100    年    7     月    29    日
                  刑事第四庭法  官  黃永定
上正本證明與原本無異。
對於本件裁定如有不服，應於送達後5 日內，向本院提出抗告書
狀，敘述抗告之理由，抗告於臺灣高等法院。
中    華    民    國   100    年    7     月    29    日
                            書記官  劉珍珍